【裁判字號】    98,聲,543
【裁判日期】    980527
【裁判案由】    返還提存物
【裁判全文】
臺灣桃園地方法院民事裁定               98年度聲字第543號
聲  請  人  永豐商業銀行股份有限公司
法定代理人  乙○○
代  理  人  甲○○
相  對  人  路佳寶企業有限公司
法定代理人  丙○○
上列當事人間聲請返還提存物事件，本院裁定如下：
    主  文
本院九十四年存字第三六九二號提存事件，聲請人所提存之中央
政府重大交通建設公債八十五年度甲類第六期債票新台幣伍佰萬
元壹張、伍拾萬元貳張、壹拾萬元張及息票第二十二期至第三
十期（債券代號：85C01148E 、85C00046C 、85C00047C 、85C0
0556 B、85C00557B 、85C00252B） ，面額合計新台幣陸佰參拾
萬元，准予返還。
    理  由
一、依銀行法及金融機構合併法規定，於民國95年11月13日經行
    政院金融監督管理委員會許可由建華商業銀行與台北國際商
    業銀行合併，台北國際商業銀行為消滅銀行，建華商業銀行
    為存續銀行，合併後存續銀行並更名為永豐商業銀行，有行
    政院金融監督管理委員會95年9 月8 日金管銀（六）字第09
    500346220 號函在卷可憑，合先敘明。
二、按訴訟終結後，供擔保人聲請法院通知受擔保利益人於一定
    期間內行使權利並向法院為行使權利之證明而未證明者，法
    院應依供擔保人之聲請，以裁定命返還其提存物，民事訴訟
    法第104 條第1 項第3 款後段定有明文。又上開所謂「訴訟
    終結後」，宜從廣義解釋，包括撤銷假扣押、假處分裁定及
    其執行程序終結在內，最高法院90年度台抗字653 號裁定可
    資參照。
三、本件聲請意旨略以：聲請人原為保全借款之請求，遵本院94
    年度裁全字第5675號民事裁定，提存中央政府重大交通建設
    公債85年度甲類第6 期債票新台幣（下同）5,000,000 元1
    張、500,000 元2 張、100,000 元3 張及息票第22期至第30
    期（債券代號：85C01148E 、85C00046C 、85C00047C 、85
    C00556B 、85C00557B 、85C00252B） ，面額合計6,300,00
    0 元後，對相對人之財產實施假扣押。今假扣押執行已撤回
    在案，上揭假扣押裁定亦已撤銷確定。聲請人為請求返還提
    存物，定20日以上之期間催告相對人行使權利，至今已逾所
    定期間仍未見相對人主張權利，為此依第104 條第1 項第3
    款規定聲請返還前開提存物等語，並提出本院94年度裁全字
    第5675號民事裁定、94年度存字第3692號提存書、94年10月
    17日桃院興執94年執全安字第3046號囑託查封登記函、95年
    11月30日桃院木執94年執安字第32646 號民事執行處函、撤
    回假扣押執行聲請狀、96年度全聲字第383 號民事裁定暨確
    定證明書、98年度聲字第101 號通知行使權利函（以上皆為
    影本）各1 份為證。
四、經查，聲請人主張之前揭事實，經本院依職權調閱本院94年
    度裁全字第5675號、94年度存字第3692號、94年度執全字第
    3046號、96年度全聲字第383 號、98年度聲字第101 號等卷
    宗核閱屬實。另相對人迄今並未行使權利之事實，有台北地
    方法院98年5 月15日北院隆文人字第0980003144號函1 紙及
    桃園地方法院民事紀錄科查詢簡答表2 紙在卷可憑。揆諸前
    揭說明，聲請人聲請返還提存物之意旨，核與民事訴訟法第
    104 條第1 項第3 款規定相符，洵屬有據，應予准許。
五、依民事訴訟法第106 條準用第104 條第3 款之規定，裁定如
    主文。
中    華    民    國    98    年    5     月    27    日
                  民事第一庭    法  官  林哲賢
以上正本係依照原本作成
如對本裁定抗告須於裁定送達後10日內向本院提出抗告狀，並應
繳納抗告裁判費新台幣1,000 元。
中    華    民    國    98    年    5     月    27    日
                                書記官  陳佳彬


司法院資訊處製作；財團法人民間司法改革基金會備份。
